# c e c i l l i e

CREATIVE DIRECTOR

### CÉCILE RICORDEAU

cecile@cecillie.fr - 06 77 74 84 83 www.cecillie.fr

### À PROPOS

Directrice de création spécialisée en conception et stratégie créative, j'accompagne les marques dans la création, le développement et la production de leur branding et opérations on et off line.

En 14 ans, j'ai travaillé pour plus de 100 marques et enseignes, dont d'étroites collaborations artistiques avec Dior, France Télévisions, Leroy Merlin, Du Côté de Chez Vous, Bayard Jeunesse, Galeries Lafayette, Sony, The Kooples ...

Mon expertise globale du design me permet de développer des projets ambitieux et innovants, sans limites de supports, fédérant des talents de tous horizons. Ma méthodologie de conception créative est basée une approche collaborative, humaine et éthique du design.

Membre du Jury FWA et de l'association Designers Éthiques

### DISTINCTIONS

FWA Site of the month Timeshift 165, Yara'n Yared

FWA Mobile of the day Dior Prestige, VeryUp

Stratégies Prix du design Zadig & Voltaire, The Kooples

### Awwwards

Dior Prestige, Du Côté de Chez Vous, Uzful

### **EXPÉRIENCES**

### **UZFUL** • Directrice de Création

2016 - aujourd'hui

MISSIONS - Définition des stratégies créatives, branding & story telling, management des équipes de conception et de production.

CLIENTS - Bayard Jeunesse, Sony Mobile, Galeries Lafayette, Du Côté de Chez Vous, Leroy Merlin, Brioche Dorée, ...

### **ULTRANOIR • Directrice de Création**

2014 - 2016

MISSIONS - Définition des stratégies créatives, branding & expériences digitales, management des équipes créatives, relation clientèle, supervision des appels d'offres.

CLIENTS - Christian Dior, OTB group, Diesel, Air liquide, Dassault, France Télévisions, Mairie de Paris, Chanel, Van Cleef & Arpel, ...

### NURUN RAZORFISH • Directrice Artistique Senior

CLIENTS - Yves Saint-Laurent, Lancôme, ...

## VIDEDRESSING.COM • Directrice de Création 2013 - 2014

MISSIONS - Direction artistique 360°: digital, print, shooting photo et vidéo, séries mode, street marketing, campagne d'affichage et TV; Création et développement de l'image de marque; Création et management de l'équipe créative.

### **BAOBAZ** • Directrice de Création

2011 - 2013

MISSIONS - Définition des stratégies créatives, branding & marketing digital, management des équipes de production créative et front-end, relation clientèle, supervision des appels d'offres.

CLIENTS - Zadig & Voltaire, The Kooples, Christian Louboutin, Repetto, Jennyfer, Etam, La Halle aux Chaussures, Carré Blanc, ...

### **BAOBAZ • Directrice Artistique Senior**

2007 - 2011

### **DIGITAS** • Graphiste

2004 - 2007

### FORMATIONS

 $\label{eq:maitrise-arts-appliqués-2004} \begin{tabular}{l} Maîtrise Arts Appliqués - 2004, Universit\'e Toulouse Le Mirail \\ \begin{tabular}{l} Licence Arts Appliqués - 2003, Universit\'e Toulouse Le Mirail \\ \begin{tabular}{l} Deug Arts Appliqués - 2002, Universit\'e Toulouse Le Mirail \\ \begin{tabular}{l} Bac Littéraire Arts Plastiques - 2000, Lycée Bossuet, Condom \\ \end{tabular}$ 

### **EXPERTISES**

Direction de création & artistique • Branding • Digital marketing E-commerce • Mobile app • UX design • Gamification Conception rédaction • Scénographie • Shooting • Story boarding Production management • Formations • Relation clientèle